臺灣彰化地方法院刑事判決
                                      111年度易字第363號
公  訴  人  臺灣彰化地方檢察署檢察官   
被      告  鄭銘隆




上列被告因竊盜案件，經檢察官聲請簡易判決處刑（111年度偵
字第2064號），本院認不宜以簡易判決處刑（111年度簡字第496
號），改依通常程序審理，被告於準備程序中就被訴事實為有罪
之陳述，本院裁定以簡式審判程序審理，判決如下：
    主  文
鄭銘隆犯如附表一主文欄所示之罪，各處如所示之刑。
附表二所示之物，依附表二所示方式沒收。
    犯罪事實及理由
一、本判決下列所引用以認定被告犯罪事實之供述及非供述證據
    ，被告或同意證據能力（本院卷第72頁），或未於言詞辯論
    終結前聲明異議，復查無不法取得之違法情事，並為證明犯
    罪事實存否所必要，及經本院踐行合法調查證據程序，是認
    均具有證據能力。
二、本案之犯罪事實及證據，除附件犯罪事實欄一第7至8行原記
    載「以破壞門鎖方式，侵入屋內，惟未發現有價值之財物而
    未遂並離開該處」，應更正為「以破壞門上鏈鎖方式，侵入
    屋內，惟於著手搜尋財物後未發現有價值之物，因而未遂並
    離開該處」；犯罪事實欄一第10行原記載「以破壞鐵窗之方
    式，侵入屋內」，應更正為「以破壞鐵窗據以越入其內之方
    式，侵入屋內」；犯罪事實欄一第11至12行原記載「價值約
    新臺幣（下同）5,000元之DVD播放器1臺及液晶電視機1臺等
    物」，應更正為「價值計新臺幣（下同）5,000元之DVD播放
    器1臺、液晶電視機1臺」；證據增列「被告於本院之自白」
    外，其餘均引用附件檢察官聲請簡易判決處刑書之記載(依
    刑事訴訟法第310條之2準用同法第454條規定)。
三、論罪科刑部分：
（一）查被告竊盜時所持老虎鉗得以破壞門鎖，可見其材質堅硬
      ，客觀上已足對人之生命、身體安全構成威脅，堪認為兇
      器。核被告就犯罪事實欄一㈠所為，係犯刑法第321條第2
      項、第1項第2款、第3款之攜帶兇器毀壞安全設備竊盜未
      遂罪【查被告侵入被害人陳冠臻之租屋處行竊時，係破壞
      該處門上「鏈鎖」而進入，有現場照片附卷可按（偵卷第
      59頁），該鏈鎖核屬「安全設備」，並非「門窗」之一部
      分，被告所為核屬「毀壞安全設備」，而非「毀壞門窗」
      ，且無證據顯示被告當時有「踰越」門窗之舉，是檢察官
      認被告符合刑法第321條第1項第2款「毀越門窗」之加重
      要件，容有誤會；又該處係陳冠臻承租作為倉庫使用，平
      常無人居住，亦據陳冠臻於警詢陳明（偵卷第50頁），是
      檢察官認被告符合刑法第321條第1項第1款「侵入住居」
      之加重要件，亦有誤會】；被告就犯罪事實欄一㈡所為，
      係犯刑法第321條第1項第2款、第3款之攜帶兇器毀越窗戶
      竊盜罪【查被告侵入被害人陳福祈之租屋處行竊時，係以
      破壞該處「鐵窗」之方式侵入行竊（意即破壞窗戶據以越
      入其內行竊），並非破壞「門」，有現場照片附卷可按（
      偵卷第57頁），被告所為核屬「毀越窗戶」，而非「毀越
      門」，是檢察官認被告符合刑法第321條第1項第2款「毀
      越門」之加重要件，容有誤會；又該處係陳福祈承租作為
      倉庫放置農具使用，平常無人居住，亦據陳福祈於警詢陳
      明（偵卷第53至54頁），是檢察官認被告符合刑法第321
      條第1項第1款「侵入住居」之加重要件，亦有誤會】。被
      告所犯上開各罪間，犯意各別，行為互殊，應予分論併罰
      。其就犯罪事實欄一㈠所為，已搜尋財物而為著手行竊，
      嗣因未發現有價值之財物而不遂，為未遂犯，爰依刑法第
      25條第2項之規定，按既遂犯之刑減輕之。
（二）爰以行為人之責任為基礎，審酌被告不思以正當途徑獲取
      所需財物，竟為本案2件竊盜犯行，欠缺尊重他人財產權
      之法治觀念，所為應予非難，並考量其各次犯罪情節、均
      坦承犯行，未與被害人等和解、前科素行之品行（其前於
      106、107年間《即5年內》，因違反毒品危害防制條例案件
      ，經法院論罪科處有期徒刑及執行完畢《下統稱：5年內前
      案》，及有其他前科等情，有臺灣高等法院被告前案紀錄
      表在卷可按）、各次犯罪動機、目的、手段、所生危害、
      1次竊盜未遂、1次竊取既遂所竊財物價值、及其自陳：我
      國中畢業，有系統家具組裝專長，離婚，有2個小孩（1個
      已成年、1個95年次），我入監所前與父親、兒女同住在
      父親的房子，經營系統家具組裝工作，月收入約6、7萬元
      ，沒有負債等語之智識程度、家庭生活及經濟狀況等一切
      情狀，分別量處如附表一主文欄所示之刑，並就得易科罰
      金部分，依刑法第41條第1項前段規定，諭知易科罰金之
      折算標準。另本件檢察官雖請求依累犯之規定酌情加重被
      告之刑，然檢察官並未「具體」指明被告構成累犯之前科
      事實，亦未具體指出證明之方法而為舉證，經參酌最高法
      院110年度台上字第5660號判決意旨，本院尚難認定被告
      構成累犯及據以加重其刑，然仍以前述被告5年內前案執
      行完畢之前科素行，據為評價審酌被告之量刑，附此敘明
      。
四、被告為犯罪事實欄一㈡犯行所竊得之物（價值計5,000元），
    並未扣案，應依刑法第38條之1第1項前段、第3項規定宣告
    沒收，於全部或一部不能沒收或不宜執行沒收時，追徵其價
    額。被告犯案所用之老虎鉗，已經丟棄，此據被告於警詢陳
    明，審酌該物並未扣案，為一般人日常生活常見使用之物品
    ，性質上非專供犯罪之用，取得容易且價值低微，沒收對於
    犯罪預防無重大助益，欠缺刑法上重要性，爰依刑法第38條
    之2第2項規定，不予宣告沒收或追徵。
五、據上論斷，應依刑事訴訟法第452條、第273條之1第1項、第
    273條之2、第299條第1項前段、第310條之2、第454條，判
    決如主文。
本案經檢察官王銘仁聲請簡易判處刑，檢察官林士富到庭執行職
務。
中　　華　　民　　國　　111 　年　　5 　　月　　26　　日
                  刑事第五庭  法  官  吳  芙  如
以上正本證明與原本無異。
如不服本判決應於收受判決後20日內向本院提出上訴書狀，並應
敘述具體理由。其未敘述上訴理由者，應於上訴期間屆滿後20日
內向本院補提理由書（均須按他造當事人之人數附繕本）「切勿
逕送上級法院」。
告訴人或被害人對於判決如有不服具備理由請求檢察官上訴者，
其上訴期間之計算係以檢察官收受判決正本之日期為準。
中　　華　　民　　國　　111 　年　　5 　　月　　26　　日
                              書記官  楊  蕎  甄
附錄本案論罪科刑法條全文：
中華民國刑法第321條
犯前條第1項、第2項之罪而有下列情形之一者，處6月以上5年以
下有期徒刑，得併科50萬元以下罰金：
一、侵入住宅或有人居住之建築物、船艦或隱匿其內而犯之。
二、毀越門窗、牆垣或其他安全設備而犯之。
三、攜帶兇器而犯之。
四、結夥三人以上而犯之。
五、乘火災、水災或其他災害之際而犯之。
六、在車站、港埠、航空站或其他供水、陸、空公眾運輸之舟、
    車、航空機內而犯之。
前項之未遂犯罰之。

附表一：
編號 犯罪事實       主文（罪名、宣告刑） 1 附件犯罪事實欄一㈠ 鄭銘隆犯刑法第三百二十一條第一項第二、三款之竊盜未遂罪，處有期徒刑肆月，如易科罰金，以新臺幣壹仟元折算壹日。 2 附件犯罪事實欄一㈡ 鄭銘隆犯刑法第三百二十一條第一項第二、三款之竊盜罪，處有期徒刑柒月。 
附表二：
編號 物品名稱及數量 沒收方式 1 DVD播放器壹臺、液晶電視機壹臺（價值計新臺幣伍仟元） 沒收，於全部或一部不能沒收或不宜執行沒收時，追徵其價額。 

附件：
臺灣彰化地方檢察署檢察官聲請簡易判決處刑書　
                                     111年度偵字第2064號
　　被　　　告　鄭銘隆　男　40歲（民國00年0月00日生）
　　　　　　　　　　　　住彰化縣○○鄉○○路0段000號
　　　　　　　　　　　　國民身分證統一編號：Z000000000號
上列被告因竊盜案件，業經偵查終結，認宜聲請以簡易判決處刑
，茲將犯罪事實及證據並所犯法條分敘如下：
　　　　犯  罪  事  實
一、鄭銘隆前因施用毒品案件，經法院判處有期徒刑8月、10月
    確定，甫於民國109年2月27日縮短刑期假釋出監，於109年6
    月15日保護管束期滿，未經撤銷假釋，視為執行完畢。詎仍
    不知悔改，竟意圖為自己不法之所有，於：㈠110年11月9日
    晚間11、12時許，騎乘腳踏車至陳冠臻位在彰化縣○○鄉○○路
    0段0巷000號租屋處，趁四下無人之際，手持客觀上可認係
    凶器之老虎鉗（未扣案），以破壞門鎖方式，侵入屋內，惟
    未發現有價值之財物而未遂並離開該處。㈡隨即徒步轉往隔
    壁陳福祈之租屋處，亦持上開客觀上可認係凶器之老虎鉗，
    以破壞鐵窗之方式，侵入屋內，徒手竊取陳福祈所有放置在
    該處價值約新臺幣（下同）5,000元之DVD播放器1臺及液晶
    電視機1臺等物，得手後，旋即以腳踏車載運方式逃離現場
    ，後將液晶電視變賣得款1,500元，供己花用殆盡。嗣經陳
    冠臻於翌（10）日清晨5時30分許，查覺有異報警，經警調
    監視器畫面循線而查悉上情。
二、案經彰化縣警察局北斗分局報告偵辦。
　　　　證  據  並  所  犯  法  條
一、上述犯罪事實，業據被告於警詢時及偵查中供述不諱，核與
    被害人陳冠臻、陳福祈2人於警詢時指述遭竊之情大致相符
    ，復有現場相片、監視器畫面擷取相片及內政部警政署刑事
    警察局110年12月27日刑生字第1108032941號鑑定書等各1份
    在卷可稽，事證明確，被告犯嫌應堪認定。
二、核被告犯罪事實㈠所為，係犯刑法第321條第1項第1、2、3款
    及第2項之攜帶兇器毀越門窗侵入住居竊盜未遂罪嫌；犯罪
    事實㈡所為，係犯刑法第321條第1項第1、2、3款之攜帶兇器
    毀越門窗侵入住居竊盜罪嫌。被告前後2次竊盜犯行，侵害不
    同法益，應論數罪，請予分論併罰。又被告於受有期徒刑之執行
    完畢後，5年內故意再犯本件有期徒刑以上之罪，為累犯，
    請酌情加重其刑。另未扣案之被告竊得告訴人陳福祈所有DV
    D播放器1臺及液晶電視機1臺等物，為其犯罪所得之物，請
    依刑法第38條之1第1項前段規定沒收之，如於全部或一部不
    能沒收時，請依同條第3項規定，追徵其價額。
三、依刑事訴訟法第451條第1項聲請逕以簡易判決處刑。
　　此　  致
臺灣彰化地方法院
中　　華　　民　　國　 111　　年　　2 　　月　　8 　　日
   　　　　　　　　　　 　檢  察  官  王  銘  仁　
本件正本證明與原本無異
中　　華　　民　　國　 111　　年　　3 　　月　　7 　　日
                          書  記  官  劉  金  蘭
所犯法條：
中華民國刑法第321條
犯前條第 1 項、第 2 項之罪而有下列情形之一者，處 6 月以
上 5 年以下有期徒刑，得併科 50 萬元以下罰金：
一、侵入住宅或有人居住之建築物、船艦或隱匿其內而犯之。
二、毀越門窗、牆垣或其他安全設備而犯之。
三、攜帶兇器而犯之。
四、結夥三人以上而犯之。
五、乘火災、水災或其他災害之際而犯之。
六、在車站、港埠、航空站或其他供水、陸、空公眾運輸之舟、
    車、航空機內而犯之。
前項之未遂犯罰之。
附記事項：本件係依刑事訴訟法簡易程序辦理，法院簡易庭得不
傳喚被告、輔佐人、告訴人、告發人等出庭即以簡易判決處刑；
被告、被害人、告訴人等對告訴乃論案件如已達成民事和解而要
撤回告訴或對非告訴乃論案件認有受傳喚到庭陳述意見之必要時
，請即另以書狀向簡易法庭陳述或請求傳訊。